【裁判字號】    98,交聲,1541
【裁判日期】    981224
【裁判案由】    聲明異議
【裁判全文】
臺灣彰化地方法院交通事件裁定        98年度交聲字第1541號
原處分機關   交通部公路總局臺中區監理所彰化監理站
異  議  人   甲○○
即受處分人
上列異議人即受處分人因違反道路交通管理處罰條例案件，對於
交通部公路總局臺中區監理所彰化監理站98年10月20日彰監4字
第裁64-Z00000000號處分不服，聲明異議，本院裁定如下：
    主  文
異議駁回。
    理  由
一、按「汽車駕駛人，駕駛汽車經測試檢定有下列情形之一者，
    處新臺幣1萬5千元以上6萬元以下罰鍰，並當場移置保管該
    汽車及吊扣其駕駛執照1年；因而肇事致人受傷者，並吊扣
    其駕駛執照2年；致人重傷或死亡者，吊銷其駕駛執照，並
    不得再考領：一、酒精濃度超過規定標準。‧‧‧‧」、「
    汽車駕駛人拒絕接受第一項測試之檢定者，處新臺幣六萬元
    罰鍰，並當場移置保管該汽車及吊銷該駕駛執照；如肇事致
    人重傷或死亡者，吊銷該駕駛執照，並不得再考領。」道路
    交通管理處罰條例第35條第1項、第4項分別定有明文。
二、原處分機關略以：受處分人甲○○於民國98年10月19日23時
    35分許，駕駛車牌號碼5R-1621號自用小客車，行經國道1號
    北上198公里處違規，經依道路交通管理處罰條例第35條第4
    項規定裁處汽車駕駛人新台幣6萬元，吊銷機車駕駛執照3年
    。
三、異議意旨略以：伊於當日並未拒絕酒測且員警應給予伊緩衝
    等侯時間，然當伊回到隊部且喝完水後而要求接受酒測時，
    卻遭員警拒絕，爰請求撤銷原處分云云。
四、經查：
   （一）受處分人甲○○對於上揭時間、地點為警舉發之違規
         事實，並不否認，且有舉發違反道路交通管理事件通
         知單1紙在卷可稽。按警察人員於執行酒精濃度測試時
         ，於測量前應先告知並確定受測者已飲酒結束15分鐘
         以上或提供礦泉水給受測者漱口，避免口腔殘存酒精
         ，為取締酒後駕車程序注意事項第1項第2款所明定，
         此規定之目的在於避免口中有酒精殘留而造成酒測值
         之誤差，是受測人如飲酒後已逾15分鐘（而非受測前
         再給予15分鐘的緩衝期），即無口腔中殘存酒精致影
         響酒測結果之虞，自無庸提供礦泉水供受測人漱口。
         次按警員於舉發過程中詢問受處分人何時開始飲酒？
         受處分人答稱：晚上9時許開始飲酒，而其為警盤查時
         已係晚間11時35分。是故，受處分人爭執其為警攔停
         後員警應先等候15分鐘，方得予以酒測云云，殊不足
         取。又本件員警於取締過程中已多次告知受處分人酒
         精濃度測試標準流程及方法，受處分人雖未明確拒絕
         為酒精濃度測試，但其消極不配合規定程序吹氣受測
         ，致無法測試，實與拒絕接受酒精濃度測試無異（臺
         灣高等法院高雄分院96年度交抗字第88號裁定意旨參
         照），此經本院勘驗當日錄音光碟可知，且有現場蒐
         證光碟1片在卷可參。綜上所述，受處分人有拒絕接受
         酒測之違規事實，已至為明確。
   （二）另受處分人復稱「其再向警員要求酒測，但警員表示
         已構成拒測，而拒絕重測」等語，按對於執行酒測程
         序雖無時間、次數之限制，惟因酒精濃度檢測具有時
         效性，隨著時間經過體內酒精濃度勢將遞減，則本件
         受處分人於舉發結束後，始表示願意接受酒精濃度檢
         測，其體內酒精濃度已稍遞減，且當時舉發程序既已
         完成並對外發生效力，自不得任意撤銷或廢止，是執
         勤員警並未接受處分人之要求，亦無不當。
五、綜上所述，受處分人上開所辯應係事後卸責之詞，不足採信
    。本件異議為無理由，應予駁回。
據上論斷，應依道路交通管理處罰條例第87條、道路交通案件處
理辦法第19條，裁定如主文。
中    華    民    國    98    年    12    月    24    日
                  交通法庭            法  官   紀佳良
以上正本證明與原本無異。
如不服本裁定，應於裁定送達後五日內向本院提出抗告狀（須附
繕本）。
中    華    民    國    98    年    12    月    24    日
                                      書記官  林佑儒


司法院資訊處製作；財團法人民間司法改革基金會備份。
